# 长投中，对联营、合营企业的逆流顺流交易

提问人：jasondoo 时间：2015-11-26 13:26:29
陈版您好，对联营及合营企业关于长投的逆流顺流交易中，投资方如需编制合并报表时进行的调整分录不是很理解，即逆流交易中，投资方需编制合并报表做以下调整分录 借：长投-损益调整 （未实现内部交易利润持股比例） 贷：存货 （金额同上），这笔分录借方相当于恢复了逆流交易中抵消的未实现内部损益部分的长投价值，后续如果被投资方对外销售，还需要将个别报表原本抵消的损益确认回来，那不就是相当于多确认了一部分长投 - 损益调整。在顺流交易中，投资方需编制合并报表做以下调整分录 借：营业收入（售价持股比例） 贷：营业成本（销售成本持股比例 贷：投资收益（未实现内部损益持股比例）。这块相当于在合并报表恢复了应抵消的损益啊？

回答人：chenyiwei
这个问题讨论过多次，你可以搜索一下此前的讨论。 可以看一下这个帖子中对顺流交易调整的解释。逆流交易的调整同理可证。
http://afdc.esnai.com/forum.php? ... 640&pid=5163226